臺灣臺中地方法院刑事判決
111年度易字第1114號
公  訴  人  臺灣臺中地方檢察署檢察官
被      告  郭信助



上列被告因竊盜案件，經檢察官提起公訴（111年度偵字第18712
號），被告於準備程序中就被訴事實為有罪之陳述，經本院裁定
改依簡式審判程序審理，並判決如下：
    主    文
郭信助犯侵入住宅竊盜罪，處有期徒刑柒月，未扣案之犯罪所得
OPPO廠牌手機壹支沒收，於全部或一部不能沒收或不宜執行沒收
時，追徵其價額。
    犯罪事實及理由
一、本件除證據部分補充：「被告郭信助於本院準備程序及簡式
    審判程序中之自白」，及「現場位置圖」（見偵查卷第57頁
    ）外，其餘犯罪事實及證據均引用如附件檢察官起訴書之記
    載。
二、論罪科刑：　　
　㈠核被告所為，係犯刑法第321條第1項第1款之侵入住宅竊盜罪
    。被告於起訴書犯罪事實欄一所載時、地，先後竊取告訴人
    黃永隆所有之OPPO廠牌手機1支及布鞋3雙，係於密切接近之
    時間及同一地點實行，侵害同一之法益，各行為之獨立性極
    為薄弱，顯係出於同一意圖為自己不法所有之目的，依一般
    社會健全觀念，尚難以強行分開，應視為數個舉動之接續實
    行，合為包括之一行為予以評價，屬接續犯而應論以一罪。
　㈡爰審酌被告已有多次竊盜犯罪前科，並曾有因侵入住宅竊盜
    經判處罪刑之紀錄，有臺灣高等法院被告前案紀錄表在卷可
    稽，素行非佳，其不思以正途賺取所需，貪圖私利而犯本罪
    ，顯然欠缺對他人財產權之尊重，守法觀念實有不足，並考
    量其犯罪手段、所竊得財物數額，其中僅布鞋3雙業經告訴
    人認領發還等情，有贓物認領保管單在卷可稽（見偵查卷第
    53頁），且被告侵入告訴人黃永隆之住處行竊，亦對他人之
    居家安全造成相當程度之危害，另考量被告坦承犯行，然未
    賠償告訴人之犯後態度，兼衡被告自陳為國中畢業，目前從
    事粗工、臨時工，月薪約新臺幣3萬多元，領有低收入戶證
    明，及其妻子已過世，而需獨力扶養7歲、5歲子女等一切情
    狀（見本院卷第51頁、偵查卷第71頁），量處如主文所示之
    刑，以資懲儆。
三、按犯罪所得，屬於犯罪行為人者，沒收之；又其沒收，於全
    部或一部不能沒收或不宜執行沒收時，追徵其價額；犯罪所
    得已實際合法發還被害人者，不予宣告沒收或追徵。刑法第
    38條之1第1項前段、第3項、第5項分別定有明文。查被告竊
    得之OPPO廠牌手機1支，為其犯罪所得，未據扣案，亦未發
    還予告訴人，應依前揭規定，併予宣告沒收，並於全部或一
    部不能沒收或不宜執行沒收時，追徵其價額。至被告竊得之
    布鞋3雙，固亦屬其犯罪所得，然業經發還告訴人，已如上
    述，依刑法第38條之1第5項規定，不予宣告沒收，併此敘明
    。
據上論斷，應依刑事訴訟法第273條之1第1項、第299條第1項前
段、第310條之2、第454條第2項，刑法第321條第1項第1款、第3
8條之1第1項前段、第3項，刑法施行法第1條之1第1項，判決如
主文。
本案經檢察官許景森提起公訴，檢察官温雅惠到庭執行職務。
中　　華　　民　　國　　111 　年　　 7　　月　　28　　日
                    刑事第十四庭  法  官  黃司熒
上正本證明與原本無異。
如不服本判決應於收受送達後20日內向本院提出上訴書狀，並應
敘述具體理由；其未敘述上訴之理由者，應於上訴期間屆滿後20
日內向本院補提理由書（均須按他造當事人之人數附繕本）「切
勿逕送上級法院」。
告訴人或被害人如不服判決，應備理由具狀向檢察官請求上訴，
上訴期間之計算，以檢察官收受判決正本之日起算。
                                  書記官  蕭訓慧
中　　華　　民　　國　　111 　年　　7 　　月　　28　　日
附錄本案論罪科刑法條全文：　
中華民國刑法第321條
犯前條第1項、第2項之罪而有下列情形之一者，處6月以上5年以
下有期徒刑，得併科50萬元以下罰金：
一、侵入住宅或有人居住之建築物、船艦或隱匿其內而犯之。
二、毀越門窗、牆垣或其他安全設備而犯之。
三、攜帶兇器而犯之。
四、結夥三人以上而犯之。
五、乘火災、水災或其他災害之際而犯之。
六、在車站、港埠、航空站或其他供水、陸、空公眾運輸之舟、
    車、航空機內而犯之。
前項之未遂犯罰之。

【附件】
臺灣臺中地方檢察署檢察官起訴書                      息股
                                    111年度偵字第18712號
　　被　　　告　郭信助　男　42歲（民國00年0月00日生）
　　　　　　　　　　　　住○○市○○區○○路000巷000號
　　　　　　　　　　　　國民身分證統一編號：Z000000000號
上列被告因竊盜案件，業經偵查終結，認應提起公訴，茲將犯罪
事實及證據並所犯法條分敘如下：
　　　　犯罪事實
一、郭信助於民國111年2月3日15時30分許，趁黃永隆位於臺中
    市○○區○○○路00巷0號住處無人在家且大門未上鎖，竟意圖為
    自己不法所有，基於竊盜之犯意，侵入前揭住宅，徒手竊取
    黃永隆所有OPPO牌手機1支（價值新臺幣〈下同〉約1萬元（未
    扣案）、布鞋3雙（價值約5000元，已扣押發還）。得手後
    ，駕駛牌照號碼9A-1319號自用小客貨車離開現場，旋將手
    機丟棄於不詳處所。嗣經黃永隆發現失竊，隨即通知警方到
    場，經警調閱監視錄影畫面，循線查悉上情。
二、案經黃永隆訴由臺中市政府警察局大甲分局報告偵辦。
　　　　證據並所犯法條
一、被告郭信助經本署傳喚未到，惟查，上揭事實業據被告於警
    詢時坦承不諱，核與告訴人黃永隆、證人黃弘騰於警詢時指
    訴、證述之情節大致相符，復有查獲警員職務報告、臺中市
    政府警察局大甲分局扣押筆錄、扣押物品目錄表、贓物認領
    保管單、現場及監視器錄影畫面翻拍照片多張、牌照號碼9A
    -1319號自用小客貨車車行記錄、車輛詳細資料報表等在卷
    可稽，足認被告於警詢之自白與事實相符，其犯嫌堪以認定
    。
二、核被告所為，係犯刑法第321條第1項第1款之加重竊盜罪嫌
    。至被告所竊得之手機及布鞋3雙，屬被告之犯罪所得，除
    發還被害人之布鞋3雙外，手機因未扣案亦未歸還，請依刑
    法第38條之1第1項本文、第3項之規定，宣告沒收或追徵其
    價額。
三、至告訴人於警詢時雖指稱另有失竊機械手錶1隻、金戒子3個
    、金手鍊1條、項鍊1條等物，然為被告所否認，而此部分除
    告訴人單一指訴外，尚乏其他積極證據足認被告亦有竊取上
    揭物品，惟此部分與前揭被告所為竊盜犯行部分，屬同一基
    本社會事實，爰不另為不起訴之處分，附此敘明。
四、依刑事訴訟法第251條第1項提起公訴。
    此  致
臺灣臺中地方法院
中　　華　　民　　國　 111　　年　　5 　　月　　30　　日
　　　　　　　　　　　　　　　檢  察  官  許景森　
本件正本證明與原本無異
中　　華　　民　　國　 111　　年　　6 　　月　　8 　　日
                              書  記  官  張  臻